【裁判字號】    90,台上,106
【裁判日期】    900104
【裁判案由】    走私
【裁判全文】
最高法院刑事判決                                  九十年度台上字第一○六號
    上  訴  人  乙○○
                甲○○
右上訴人等因走私案件，不服台灣高等法院中華民國八十九年十月十八日第二審判決
（八十九年度上訴字第二七三五號，起訴案號：台灣基隆地方法院檢察署八十八年度
偵字第一三七九號），提起上訴，本院判決如左：
    主  文
上訴駁回。
    理  由
一乙○○部分
按刑事訴訟法第三百七十七條規定：上訴於第三審法院，非以判決違背法令為理由，
不得為之。是提起第三審上訴，應以原判決違背法令為理由，係屬法定要件；且必須
依據卷內資料為具體之指摘，並足據以辨認原判決已具備違背法令之形式，始屬相當
。惟若所指摘事項純屬就原審採證認事職權之適法行使，任意指摘者，尚難認已具備
違背法令之形式，應認其上訴為違背法律上之程式，從程序上予以駁回。本件原判決
引用第一審判決所載之事實，認定上訴人乙○○於民國八十八年（第一審判決誤載為
八十九年）二月十四日上午一時許，受不詳姓名綽號「阿新」及「豬公」之成年男子
僱用，至台北縣萬里鄉野柳村東澳漁港岸邊，與簡世賢、林春重、蕭清源、謝清水、
鄧清泉、蔣東榮、蔡政良、賴柏仰（均已經判罪確定）及甲○○等人，共同基於運送
自大陸（淪陷）地區私運進入台灣地區之管制物品逾公告數額之走私物品之犯意聯絡
，將該等走私物品鮮百合總重二千六百四十公斤、冬筍總重九十公斤由上開海岸搬運
至管正國（已經判罪確定）所駕駛之ＧＬ－五○三號大貨車，尚未運離時，即為警查
獲而未運送得逞等情；因而維持第一審論處上訴人共同運送私運管制物品進口逾公告
數額之走私物品、未遂罪刑部分之判決，駁回上訴人對此部分在第二審之上訴，業已
明係依憑第一審共同被告蔡政良於警訊、檢察官偵查中之供述與證人即查獲本案之
警員黃慶瑞於原審證述情節相符，且有上開走私物品扣案足資佐證，為其所憑之證據
及認定之理由，並以上訴人否認犯行所為辯解及共同被告蔡政良嗣後於第一審翻異之
詞，俱不足採，分別於理由內予以指駁及說明。從形式上觀察，尚無違背法令之情形
存在。上訴人乙○○上訴意旨略稱：共同被告蔡政良前後所述不一致，不得作為認定
上訴人犯罪之證據；證人黃慶瑞於查獲本案時為深夜上午一時許，光線不明，不可能
看清上訴人有搬運走私物品之情形，其證述亦難資為上訴人上開犯罪之證據；另同案
被告林阿貴、蕭清源、甲○○、林春重等人均未指證上訴人有參與搬運走私物品，足
認上訴人確無上開犯行。原審未予查明，即遽採蔡政良、黃慶瑞不利於上訴人之證詞
認定上訴人有上開犯行，違反採證法則，且屬查證未盡等語。經核純係就原審採證認
事職權之適法行使，徒憑己見漫事指摘，尚難據以辨認原判決有何違背法令之形式。
依首揭說明，應認上訴人之上訴為違背法律上之程式，予以駁回。
二甲○○部分
按第三審上訴書狀，應述上訴之理由，其未述者，得於提起上訴後十日內補提理
由書於原審法院，已逾上述期間，而於第三審法院未判決前仍未提出上訴理由書狀者
，第三審法院應以判決駁回之，刑事訴訟法第三百八十二條第一項、第三百九十五條
後段規定甚明。本件上訴人甲○○共同運送私運管制物品進口逾公告數額之走私物品
、未遂部分，不服原審判決，於八十九年十一月三日提起上訴，並未述理由，迄今
逾期已久，於本院未判決前仍未提出，依上開規定，其上訴自非合法，應予駁回。
據上論結，應依刑事訴訟法第三百九十五條，判決如主文。
中      華      民      國     九十     年      一      月      四      日
                              最高法院刑事第九庭
                                  審判長法官  曾  有  田
                                        法官  陳  宗  鎮
                                        法官  劉  介  民
                                        法官  魏  新  和
                                        法官  孫  增  同
      右正本證明與原本無異
                                              書  記  官
中      華      民      國     九十     年      一      月      八      日


司法院資訊處製作；財團法人民間司法改革基金會備份。
